【裁判字號】    92,交聲,613
【裁判日期】    920530
【裁判案由】    違反道路交通管理處罰條例聲明異議
【裁判全文】
臺灣臺北地方法院交通事件裁定                    九十二年度交聲字第六一三號
    異  議  人
    即受處分人 甲○○
右列異議人即受處分人因違反道路交通管理處罰條例案件，對於台北市交通事件裁決
所中華民國九十二年五月五日所為之處分（原處分案號：北市裁三字第駕裁二二—Ａ
ＢＹ三三九五八三號），聲明異議，本院裁定如左：
    主      文
異議駁回。
    理      由
一、按汽車駕駛人，行經有燈光號誌管制之交岔路口闖紅燈者，處新臺幣（下同）一
    千八百元以上五千四百元以下罰鍰，道路交通管理處罰條例第五十三條定有明文
    。又汽車駕駛人駕駛汽車違反道路交通管理處罰條例第五十三條規定者，除應依
    該條所規定之罰鍰處罰外，並予記違規點數三點，同條例第六十三條第一項第三
    款亦有規定。
二、本件異議人即受處分人甲○○騎乘行照逾期之車號ＤＲＩ－六五三號輕型機車於
    民國九十二年二月二十四日十一時三十分許，於台北市○○街、汀州路口有行車
    管制號誌之交岔路口時，竟闖紅燈右轉，為在該路口執勤之台北市政府警察局中
    正第二分局思源街派出所警員崔宛傑發現，於台北市○○街、汀州路口將受處分
    人攔停，以受處分人有違反前揭道路交通管理處罰條例第五十三條及第六十三條
    第一項第三款規定之行為掣發九十二年二月二十四日北市警交大字第ＡＢＹ三三
    九五八三號舉發違反道路交通管理事件通知單予以舉發（受處分人就其另涉行照
    逾期不依規定換領，違反道路交通管理處罰條例第十五條第一項第五款規定之違
    規行為自承不諱，並繳納罰款結案，非屬本件異議範圍，附此說明），受處分人
    當場拒絕簽收，經警於中正第二分局員警工作紀錄簿上為拒簽、拒收之記載，視
    為已送達，嗣受處分人於應到案日期前到案，經原處分機關函請舉發機關調查結
    果，仍認受處分人有上開違規行為，原處分機關乃依前揭道路交通管理處罰條例
    第五十三條及違反道路交通管理事件統一裁罰基準表等規定，於九十二年五月五
    日以北市裁三字第駕裁二二—ＡＢＹ三三九五八三號裁決書裁處一千八百元罰鍰
    ，且依同條例第六十三條第一項第三款規定並予記受處分人違規點數三點。
三、訊據異議人即受處分人甲○○矢口否認有駕駛上開車輛闖紅燈右轉之違規行為，
    辯稱略以：伊僅行照逾期，但並沒有違規紅燈右轉，伊當時從汀州路直行往公館
    方向，伊是到萬華去買菜要回公館，警察抓伊的理由是伊從永福橋右轉到汀州路
    ，但那不是伊車行的方向，警察將伊攔停後有拿兩張紅單給伊簽收，行照逾期的
    罰單伊可以接受，有簽收，但伊沒有紅燈右轉，就拒絕簽收云云。然查受處分人
    確有於前揭時間行經在前述設有紅綠燈光號誌管制路口之際，明知為禁止通行之
    紅燈號誌，竟仍闖紅燈右轉之違規事實，業據開單告發受處分人之員警崔宛傑到
    庭證稱：「當時我們在汀州路三段一○四巷口路檢，我是靠往公館方向的車道，
    我看到ＤＲＩ—六五三號輕型機車從思源街紅燈右轉汀州路，當時受處分人的車
    行方向是紅燈，因為汀州路是綠燈，我攔檢之後，受處分人故意把車靠中間，後
    來我把他攔下來之後，我告訴他紅燈右轉，他說他跟監理單位很熟，沒有關係你
    開單，我請他拿出駕照、行照，剛好行照逾期，我告發他，他說沒有關係你告發
    ，他拒簽紅燈右轉的紅單（庭呈工作記錄影本乙件），我們上面標示拒絕簽收，
    單據現在在裁決所。」等語（詳本院九十二年五月三十日訊問筆錄）屬實，且有
    該員警於舉發單位調查時所出具之「台北市政府警察局中正第二分局員警工作紀
    錄簿影本」乙件記載：「於九十二年二月二十四日十時至十二時依規定在汀州路
    三段路檢，於十一時三十分，甲○○（五十九年五月十四日生）駕駛輕型機車Ｄ
    ＲＩ—六五三號由思源街紅燈右轉汀州路，員警攔檢並告知其違規項目，員警依
    規定告發紅燈右轉，該員拒簽，又行照逾期，員警依規定告發二件。」等語可資
    佐證，並互核相符；衡諸證人崔宛傑為執法人員，與受處分人素不相識，並無仇
    怨，諒無設詞誣陷受處分人之理，其證言應堪採信，況交通警員掣單舉發違反道
    路交通管理處罰條例所列之違規事實，本質上為行政處分，係公務員基於職務上
    權力，依法就特定之具體事件所為具有公法上效果之單方行政行為，基於公務員
    為公法上行為具有公信力之原則，該行政處分當可被推定為真正，其據以依法處
    分之事實認定亦為真正無誤，本此公信原則，乃立法者賦予行政機關制定違反道
    路交通事件統一裁罰基準及處理細則，使勤務警員得當機處分（如該細則第二十
    三條）以達其維護交通秩序、安全之行政目的，反之，若謂公務員一切行政行為
    均需預留證據以證其實，則國家行政勢必窒礙難行，據此，刑事訴訟法就犯罪證
    據有關之規定中與屬行政秩序罰之交通違規裁罰本質不合之部分，自不在準用之
    列，從而，受處分人既未就執勤警員之舉發有誤提出相關證據以供調查，本院經
    查亦無任何證據足資證明其有捏造事實違法取締之情事，則執勤警員本其維護通
    秩序、安全職責所為之舉發，自應受到合法、正確之推定，受處分人空言否認其
    違規紅燈右轉，顯屬事後卸飾之詞，不足採信。本件事證明確，受處分人於前揭
    時地騎乘前開輕型機車闖紅燈之違規行為，洵堪認定。
四、綜上所述，受處分人確有於前揭時地騎乘前開輕型機車闖紅燈之違規行為，從而
    原處分機關乃依前揭道路交通管理處罰條例第五十三條及違反道路交通管理事件
    統一裁罰基準表等規定，於九十二年五月五日以北市裁三字第駕裁二二—ＡＢＹ
    三三九五八三號裁決書裁處一千八百元罰鍰，且依同條例第六十三條第一項第三
    款規定併予記受處分人違規點數三點，核無違誤，本件受處分人之異議為無理由
    ，自應將其異議駁回。
據上論斷，應依道路交通案件處理辦法第十九條，裁定如主文。
中      華      民      國    九十二    年      五      月    三十      日
                                      臺灣臺北地方法院交通法庭
                                          法  官  黃  雅  芬
右正本證明與原本無異。
如不服本裁定，應於送達後五日內，向本院提出抗告狀。
                                          書記官  楊  麗  娟
中      華      民      國    九十二    年      六      月    十三      日


司法院資訊處製作；財團法人民間司法改革基金會備份。
